# 请教陈版，母公司对子公司增资合并报表处理

提问人：cjzhangyong 时间：2016-08-16 22:40:28
增资前 母公司50%，少数股东持股50% 增资前合并报表 所有者权益11,576,789.96 母公司部分 5,788,394.98 ，少数股东部分5,788,394.98 现在母公司增值 10000000 ，持股60%，所有者权益21,576,789.96，按60%计算母公司部分12,946,073.98 少数股东部分 8,630,715.98 那么母公司增资前后的差异12,946,073.98- 5,788,394.98=7,157,679.00 少数股东增资前后的差异8,630,715.98-5,788,394.98=2,842,321.00那么合并报表层面是不是 借：资本公积 贷：少数股东权益 这边分录

回答人：chenyiwei
可以这样理解。该事项是母公司与少数股东之间的权益性交易，合并报表层面的处理效果相当于借记资本公积，贷记少数股东权益，即母公司向少数股东让渡了一部分利益，金额为2,842,321.00。

提问人：cjzhangyong 时间：2016-08-17 00:08:45
在咨询下，这个资本公积的明细是资本公积-资本溢价吗

回答人：chenyiwei
是。

提问人：cjzhangyong 时间：2016-08-17 00:47:47
那所有权权益表，调整(二)所有者投入和减少资本 ——其他栏次里面吗

回答人：chenyiwei
因为合并报表层面权益总额不变，所以应调整“所有者权益内部结转——其他”一行。

提问人：cjzhangyong 时间：2016-08-17 02:15:11
@chenyiwei 1、情况是这样，现在资本公积溢价不足冲减，B母公司增资，B合并报表资本公积溢价为 0 ，盈余公积为 0 ，那么现在是冲减期初未分配利润，冲减期初未分配利润导致期初未分配利润跟上期合并的期末未分配利润不一致，这笔冲减怎么处理 2 、假设B公司是C全资子公司，那么C合并报表层面有资本公积—资本溢价 这块是否冲减C合并报表层面的资本公积—资本溢价 3 、B公司是C全资子公司，如果冲减的B公司的未分配利润，导致C公司的长投与B合并报表层面的所有权权益出现差额，这块在C合并报表层面如何处理

回答人：chenyiwei
1 、 2 、建议仍然是冲减合并报表层面的资本公积，无论是否导致该资本公积出现负数余额。 3 、冲减导致C的合并报表层面股东权益变为负数，似乎不大可能？

提问人：水梦泉 时间：2017-04-14 10:01:31
@chenyiwei 请教陈版，若是以下情况，应该如果处理： B、C公司为A公司的子公司（非全资，均有少数股东），A公司对B公司增资导致B公司少数股东拥有的股权比例稀释了，因B公司没有资本公积，我们账务上冲销了留存收益；然后审计师给的建议是，因C公司有贡献资本公积，合并层面应该冲资本公积，不应该冲留存收益。 我的问题是：这种增资情况能在合并层面冲C公司贡献的资本公积么？而且C公司贡献的资本公积非资本公积资本溢价，而是C的间接股东（A公司的股东）给予的捐赠，当时入的是资本工资-其他。
第一次问问题，若有表述不当的地方，请指教，谢谢陈版。

回答人：chenyiwei
此处的冲减资本公积是以合并报表层面所有的资本溢价为限，所以C贡献的资本公积（股东现金捐赠应当计入资本溢价，不是其他资本公积）可用于冲减。

提问人：呼叫帮助 时间：2018-02-14 15:30:45
母公司对子公司增资实际上是母公司向少数股东让渡了一部分利益，合并报表层面的处理效果相当于借记资本公积，贷记少数股东权益。陈版，让渡了一部分利益金额是以增资前和增资后的财务报表对比计算的结果，是这样的吧？

回答人：chenyiwei
即母公司向子公司的资本性投入增加的子公司权益，但归属少数股东享有的部分。